【裁判字號】    95,易,329
【裁判日期】    951031
【裁判案由】    過失致死
【裁判全文】
臺灣花蓮地方法院刑事判決               95年度易字第329號
公  訴  人  臺灣花蓮地方法院檢察署檢察官
被      告  丁○○
            乙○○
上列被告等因過失致死案件，經檢察官提起公訴（95年度偵字第
4285號），因被告於準備程序進行中就被訴事實為有罪之陳述，
經本院合議庭裁定由受命法官獨任進行簡式審判程序，並判決如
下：
    主  文
丁○○、乙○○過失致人於死，各處有期徒刑伍月，如易科罰金
，均以銀元佰元即新臺幣玖佰元折算壹日。均緩刑貳年。
    事  實
一、丁○○、乙○○與陳定生3人於民國94年4月27日下午1時許
    ，至花蓮縣花蓮市○○街68號住宅，共同搬運廢棄之彈簧床
    ，陳定生留在車牌號碼238–QB 大貨車頂上等候，由丁○○
    、乙○○上至該址2 樓，伺機將彈簧床直接由陽台邊丟擲至
    大貨車上時，丁○○、乙○○原應注意彈簧床之體積甚大，
    重量亦重，由高處丟擲至車上時，易造成車子之嚴重搖晃致
    站立於車頂之人掉落，故應確認車上已無人員之情形下方得
    丟擲，而依當時天氣晴朗、視線清楚等情形，並無不能注意
    之情事，竟均疏未注意陳定生並未離開大貨車車頂，即貿然
    將彈簧床丟至大貨車上，造成陳定生因車輛晃動而自大貨車
    車頂跌落，受有顱內出血之傷害，經送醫急救仍不治死亡。
二、案經被害人陳定生之子丙○○訴由花蓮縣政府警察局花蓮分
    局報告臺灣花蓮地方法院檢察署檢察官偵查起訴。
    理  由
一、被告丁○○、乙○○2 人於上揭時間、地點因過失致被害人
    陳定生死亡之事實，業據被告2 人於本院審理中坦承不諱，
    經核與告訴人丙○○於警詢、偵查中指述之被害人死亡之情
    節相符，並有證人藍周信於偵查中之證詞在卷可稽，且有現
    場照片12幀在卷可憑，而被害人確係因本件意外死亡，亦經
    檢察官督同檢驗員到場相驗屬實，此有驗斷書、相驗屍體證
    明書、勘驗筆錄、履勘筆錄各1份及相驗照片8幀附卷可參。
二、按由高處丟擲彈簧床至停放於地面之車輛時，原應注意彈簧
    床之體積甚大，重量亦重，極易造成車子之嚴重搖晃致站立
    於車頂之人掉落，故應確認車輛上已無人員之情下方得為之
    ，而依當時天氣晴朗、視線清楚等情形，並無不能注意之情
    事，被告2 人於丟擲彈簧床時，竟疏未注意及此以致肇事，
    使被害人身亡，衡情顯有過失；而被害人確因本件意外死亡
    ，已如前述，則被告2 人之過失犯行與被害人之死亡間，顯
    有相當因果關係。本件事證明確，被告犯行堪以認定，應予
    依法論科。
三、按行為後法律有變更者，適用行為時之法律，但行為後之法
    律有利於行為人者，適用最有利於行為人之法律，刑法第 2
    條第1項定有明文。查被告行為後，有關刑法第41條第1項前
    段易科罰金折算標準、第74條緩刑等規定均有變更，並於94
    年2月2日修正公布，於95年7月1日施行（以下簡稱新刑法）
    ，茲就上開法條新舊法比較後，綜其全部罪刑之結果（均詳
    如附表），行為後（即新刑法）之規定均未有利於被告（最
    高法院95年第8次刑事庭會議決議可資參照），故應適用行
    為時之法律（即修正前刑法）。
四、核被告2人所為，均係犯刑法第276條第1 項之過失致人於死
    罪。爰審酌被告乙○○並無犯罪紀錄、被告賴建章前因竊盜
    案件，經本院花蓮簡易庭判處有期徒刑6月、緩刑2年，並因
    緩刑期滿未經撤銷，刑之宣告失其效力，有臺灣高等法院被
    告前案紀錄表1份在卷可參、被告2人之過失程度、其等過失
    行為造成被害人死亡結果及對被害人家屬造成之永遠傷痛，
    惟其等於案發後已與被害人家屬成立調解，有花蓮縣花蓮市
    調解委員會調解書1 份附卷可查，及其等犯罪後均坦承犯行
    之態度等一切情狀，分別量處如主文所示之刑，並均諭知易
    科罰金之折算標準。查被告2人前均未曾受有期徒刑以上刑
    之宣告，詳如前述，其等犯罪後已深知悔悟，本院認其經此
    教訓後，當知警惕，應無再犯之虞，因認其所宣告之刑，以
    暫不執行為適當，各併予宣告緩刑2年，以啟自新。
據上論斷，應依刑事訴訟法第299條第1項前段、第273條之1 第1
段，刑法第2條第1項前段、第276條第1項，修正前刑法第41條第
1項前段、第74條第1款，罰金罰鍰提高標準條例第1 條前段，修
正前罰金罰鍰提高標準條例第2條，現行法規所定貨幣單位折算
新臺幣條例第2條，判決如主文。
本案經檢察官甲○○到庭執行職務。
中    華    民    國    95    年    10    月    31    日
                          臺灣花蓮地方法院刑事第二庭
                                      法  官  俞秀美
以上正本證明與原本無異。
如不服本判決，應於判決送達後10日內，向本院提出上訴狀。
                                      書記官
中    華    民    國    95    年    10    月    31    日
附錄本案論罪科刑之法條：
中華民國刑法第276條
因過失致人於死者，處2年以下有期徒刑、拘役或2,000元以下罰
金。
從事業務之人，因業務上之過失犯前項之罪者，處5年以下有期
徒刑或拘役，得併科3,000元以下罰金。
附表：
┌───┬───────┬────────┬──────┐
│比較  │舊刑法於本案適│新刑法於本案適用│依從舊從輕原│
│法條  │用之法律效果  │之法律效果      │則比較結果  │
├───┼───────┼────────┼──────┤
│刑法第│依修正前罰金罰│如易科罰金，以新│本條從修正前│
│41條第│鍰提高標準條例│臺幣1千元、2千元│刑法較有利於│
│1項前 │第2 條規定，易│或3千元折算1日。│被告。      │
│段    │科罰金數額提高│                │            │
│      │為100 倍，如易│                │            │
│      │科罰金，以銀元│                │            │
│      │300 元即新臺幣│                │            │
│      │900元折算1日。│                │            │
├───┼───────┼────────┼──────┤
│刑法第│受2年以下有期 │受2年以下有期徒 │本條依新、舊│
│74條第│徒刑、拘役或罰│刑、拘役或罰金之│法比較，新刑│
│1款   │金之宣告，而未│宣告，而未曾因故│法之規定並未│
│      │曾受有期徒刑以│意罪受有期徒刑以│較有利於被告│
│      │上刑之宣告者，│上刑之宣告者，認│。          │
│      │認為以暫不執行│為以暫不執行為適│            │
│      │為適當者得宣告│當者得宣告2 年以│            │
│      │2年以上5年以下│上5 年以下之緩刑│            │
│      │之緩刑，期期間│，期期間自裁判確│            │
│      │自裁判確定之日│定之日起算。    │            │
│      │起算。        │                │            │
├───┴───────┴────────┴──────┤
│綜合比較結果：                                        │
│本案綜其全部罪刑之比較，新刑法規定均未有利於被告，故本│
│案應一體適用行為時即修正前刑法。                      │
└───────────────────────────┘


司法院資訊處製作；財團法人民間司法改革基金會備份。
